---
title: "TED 영상 views 분석"
author: "R린이"
date: "2018년 4월 17일"
output: html_document
---
<br/>
<br/>  

### **[ 왜 TED인가? ]**

<br/>
R린이 구성원들이 공통으로 관심 있었던 분야 : **텍스트 마이닝**, **마케팅**  
영상은 **'tag'**라는 **텍스트(텍스트 마이닝)**를 통해 **'범주화'**와 **'노출(마케팅)'**이 동시에 이뤄지는 매체적 특성이 존재한다고 파악
<br/>
<br/>
하지만, 보통 영상은 **'정보전달'**뿐 아니라 **'광고'**, **'여론형성'**, **'단순노출'** 등  
그 목적이 다양하기 때문에 변수간의 실질적인 관계를 파악하기 힘들 소지가 다분함.
<br/>
<br/>
따라서, 효과적인 **'정보전달'**이라는 뚜렷한 목적을 가진 **'TED'**를 통해  
**교육적인 영상**에서 변수들 간의 관계를 살펴보고자 함.
<br/>
<br/>
목적적, 경제적 결과를 고려했을 때,    
영상의 효과를 나타내는 가장 실질적인 지표(종속변수)는 **'views'**라고 판단. 
<br/>
<br/>
이 분석의 결과는 앞으로 Youtube를 통해 강의의 장을 넓히길 원하시는  
**'이부일 강사님'**같은 분께 도움이 될거라 기대함.
<br/>   
<br/>   
<br/>   


### **[ 목표 ]**

<br/>
**1. 영상의 views에 어떤 요인들이 영향을 미치는지 알아보기**  
    - 영상의 흥행에 가장 큰 설명요인은 '담고 있는 내용'과 '편집을 통한 전달력'을 포함한 '콘텐츠의 질'이라고 해도 과언이 아니다.    
하지만 영상을 분석할 때, 콘텐츠의 질과 관련된 양적자료를 구하는 것은 쉽지 않은 일이며,   
특히 수많은 케이스를 분석하는 빅데이터 분석에서는 불가능에 가깝다고 할 수 있다.  
따라서, 해당 영상과 기본적으로 연계되면서 자동으로 쌓이는 데이터('comments', 'duration', 'film_date', 'languages', 'published_date', 'ratings', 'related_talks', 'speaker_occupation', 'tags')들을 사용해서 'views'에 미치는 영향력 파악하고자 한다.
<br/>  
<br/>  
**2. views를 높일 수 있는 현실적인 방법 탐색**    
    - 영상이라는 매체가 일방향에서 쌍방향으로 나아가고 있는 추세 속에서,   
개인 단위의 방송은 점차 늘고 있으며, 개인의 수준에서 할 수 있는 노력에 관심이 집중되고 있다.  
따라서, 현실적 흐름에 맞춰 비록 효과가 가시적으로 드러나진 않더라도,   
개인의 입장에서 views를 올릴 수 있는 실질적 대안을 제시하고자 한다.  
<br/>   
<br/>   
<br/>     

### **[ library ]**
<br/>
```{r message=FALSE, warning=FALSE, paged.print=FALSE}
library = c("readxl", "car", "dplyr", "lm.beta", "ggvis", "psych", "gvlma", "corrplot")
for(i in 1:length(library)){library(library[i], character.only = T)}
```
<br/>
<br/>
<br/> 

### **[ 파일 불러오기 ]**
<br/>
```{r message=FALSE, warning=FALSE, paged.print=FALSE}
rm(list = ls())
tedDF0 <- readxl::read_excel(path = "D:/R/project1/real/Raw Data 2.xlsx",
                             sheet = 3,
                             col_names = TRUE)
```
<br/>
<br/>     
<br/>       

### **[ Introduction / Data set ]**  
<br/>  
| Data Name            | "TED Data Analysis"  |  
| -------------------- | -------------------- |  
| 출처                 | https://www.kaggle.com/rounakbanik/ted-data-analysis   |  
| Case number_total    | 2550  |  
| Case number_error    | 16 (shaking)  |    
| Case number_analysis | 2534  |  
| Numeric variable     | 7  |  
| Character variable   | 10 |  
<br/>  
<br/>  
<br/>  


###**[ 전처리 과정 : Excel로 전처리를 할수밖에 없었던 이유 ]**  

<br/>  
**(엑셀 파일 참고)**   
<br/>  

1. 주요변수('ratings', 'related_talks', 'tags')들의 실질적 변수화 과정 필요.
<br/>  
2. 유의미하다고 판단되는 변수('speaker_occupation', 'tags')등의 질적 변수화 과정 필요.
<br/>  
3. 'tags'의 경우 여러 tag들 중 하나의 유의미한 범주로 구분하는 작업 필요.
<br/>  
<br/> 
<br/> 
<br/> 

---

# **[ EDA / 데이터 시각화 / 기술 통계 ]**

<br/>  
**Q1.** **'ratings'**간에는 어떤 상관관계가 있는가?
<br/>  
+ 14가지 ratings 각각의 상관관계와, 크게 negative ratings와 positive ratings로 묶어서 그 관계를 살펴봄.   
+ 각각의 절대적인 rating 수는 영상의 views에 직접적인 영향을 받기 때문에,   
  각각 해당 영상의 전체 rating 수를 나눠줘, 비중으로 살펴봄. 
<br/>  
```{r}
tmp <- tedDF0 %>% select(36, 45:58)
tmp$rowSum <- apply(tmp, 1, sum)
tmp$p_Obnoxious        <- (tmp$Obnoxious      /tmp$rowSum)*100
tmp$p_Unconvincing     <- (tmp$Unconvincing   /tmp$rowSum)*100
tmp$p_Confusing        <- (tmp$Confusing      /tmp$rowSum)*100
tmp$p_Longwinded       <- (tmp$Longwinded     /tmp$rowSum)*100
tmp$p_OK               <- (tmp$OK             /tmp$rowSum)*100
tmp$p_Funny            <- (tmp$Funny          /tmp$rowSum)*100
tmp$p_Beautiful        <- (tmp$Beautiful      /tmp$rowSum)*100
tmp$p_Informative      <- (tmp$Informative    /tmp$rowSum)*100
tmp$p_Persuasive       <- (tmp$Persuasive     /tmp$rowSum)*100
tmp$p_Courageous       <- (tmp$Courageous     /tmp$rowSum)*100
tmp$p_Inspiring        <- (tmp$Inspiring      /tmp$rowSum)*100
tmp$p_Fascinating      <- (tmp$Fascinating    /tmp$rowSum)*100
tmp$p_Ingenious        <- (tmp$Ingenious      /tmp$rowSum)*100
tmp$p_Jaw_dropping     <- (tmp$Jaw_dropping   /tmp$rowSum)*100
tmp1 <- tmp %>% select(1, 17:28)
tmp1$negative <- apply(tmp1[,2:5], 1, sum)
tmp1$positive <- apply(tmp1[,7:13], 1, sum)
corrplot(cor(tmp1, use="complete.obs"),type="lower")
```

<br/>  
Dataset 확인과 ratings 상관분석 결과 알게 점:
<br/>  
  1. 검사 결과, 각각의 ratings 간의 관계를 살펴보는것 보다 **negative**와 **positive**로 분류하여 보는것이 더 뚜렷한 차이를 확인할 수 있다고 판단함.  
<br/>  
  2. raw data상에서 추천영상은 6개까지 있는데, 이들 영상과 메인영상 간에는 **'노출'**이라는 관계가 있기때문에 연관성이 양의 상관관계가 존재할것이라 예상함.  
<br/>  
  3. **'speaker type'**과 **'talk type'**을 더미변수화하여 **'communicater'**와 **'contents'**에 따라 추천영상이 views에 미치는 영향력의 차이를 살펴보고자 함.   
<br/>  
<br/> 
```{r}
## speaker job type dummy변수 생성
tedDF0$speaker.type.dum <- as.factor(tedDF0$Speaker_type_2)
tedDF0$speaker.type.dum <- factor(tedDF0$Speaker_type_2, levels = c("etc", "Humanity", "Science", "Art & Performance"))

##related_1 산점도
tedDF0 %>% ggvis(~related_talks_1_view, ~views, fill = ~speaker.type.dum) %>%
  layer_points() %>% 
  layer_smooths()


##related_2 산점도
tedDF0 %>% ggvis(~related_talks_2_view, ~views, fill = ~speaker.type.dum) %>%
  layer_points() %>% 
  layer_smooths()

##related_3 산점도
tedDF0 %>% ggvis(~related_talks_3_view, ~views, fill = ~speaker.type.dum) %>%
  layer_points() %>% 
  layer_smooths()

##related_4 산점도
tedDF0 %>% ggvis(~related_talks_4_view, ~views, fill = ~speaker.type.dum) %>%
  layer_points() %>% 
  layer_smooths()

##related_5 산점도
tedDF0 %>% ggvis(~related_talks_5_view, ~views, fill = ~speaker.type.dum) %>%
  layer_points() %>% 
  layer_smooths()

##related_6 산점도
tedDF0 %>% ggvis(~related_talks_6_view, ~views, fill = ~speaker.type.dum) %>%
  layer_points() %>% 
  layer_smooths()
```
<br/>  
views 극단치 잘라보기(기술통계로 확인)
<br/>  
```{r}
statistic <- tedDF0 %>% 
  group_by(speaker.type.dum) %>% 
  summarise(count = n(), mean = mean(views), SD = sd(views), min = min(views) ,max = max(views))
print(statistic)

tedDF0 <- tedDF0 %>% filter(views <= 10000000)

statistic <- tedDF0 %>% 
  group_by(speaker.type.dum) %>% 
  summarise(count = n(), mean = mean(views), SD = sd(views), min = min(views), max = max(views))
print(statistic)
```
<br/>  
<br/>  
<br/>  

```{r}
tedDF0$speaker.type.dum <- as.factor(tedDF0$Speaker_type_2)
tedDF0$speaker.type.dum <- factor(tedDF0$Speaker_type_2, levels = c("etc", "Humanity", 
                                                                    "Science", "Art & Performance"))

##related_1 산점도
tedDF0 %>% ggvis(~related_talks_1_view, ~views, fill = ~speaker.type.dum) %>%
  layer_points() %>% 
  layer_smooths()

##related_2 산점도
tedDF0 %>% ggvis(~related_talks_2_view, ~views, fill = ~speaker.type.dum) %>%
  layer_points() %>% 
  layer_smooths()

##related_3 산점도
tedDF0 %>% ggvis(~related_talks_3_view, ~views, fill = ~speaker.type.dum) %>%
  layer_points() %>% 
  layer_smooths()

##related_4 산점도
tedDF0 %>% ggvis(~related_talks_4_view, ~views, fill = ~speaker.type.dum) %>%
  layer_points() %>% 
  layer_smooths()

##related_5 산점도
tedDF0 %>% ggvis(~related_talks_5_view, ~views, fill = ~speaker.type.dum) %>%
  layer_points() %>% 
  layer_smooths()

##related_6 산점도
tedDF0 %>% ggvis(~related_talks_6_view, ~views, fill = ~speaker.type.dum) %>%
  layer_points() %>% 
  layer_smooths()


```
```{r}

## talk contents type dummy변수 생성(기준 = etc)
tedDF0$talk.type.dum <- as.factor(tedDF0$tags_type2)
tedDF0$talk.type.dum <- factor(tedDF0$tags_type2, levels = c("etc", "Humanity", "Science", "Art & Performance"))

##related_1 산점도
tedDF0 %>% ggvis(~related_talks_1_view, ~views, fill = ~talk.type.dum) %>%
  layer_points() %>% 
  layer_smooths()

##related_2 산점도
tedDF0 %>% ggvis(~related_talks_2_view, ~views, fill = ~talk.type.dum) %>%
  layer_points() %>% 
  layer_smooths()

##related_3 산점도
tedDF0 %>% ggvis(~related_talks_3_view, ~views, fill = ~talk.type.dum) %>%
  layer_points() %>% 
  layer_smooths()

##related_4 산점도
tedDF0 %>% ggvis(~related_talks_4_view, ~views, fill = ~talk.type.dum) %>%
  layer_points() %>% 
  layer_smooths()

##related_5 산점도
tedDF0 %>% ggvis(~related_talks_5_view, ~views, fill = ~talk.type.dum) %>%
  layer_points() %>% 
  layer_smooths()

##related_6 산점도
tedDF0 %>% ggvis(~related_talks_6_view, ~views, fill = ~talk.type.dum) %>%
  layer_points() %>% 
  layer_smooths()

```
<br/>  
<br/>  
각 관련 영상의 views와 해당 영상의 views의 관계에서  
speaker.type과 talk.type의 차이를 가시적으로 판단하기에는 무리가 있었음.
<br/>  


# **[ 회귀분석 ]**
<br/>  
소수점 자릿수 조정
```{r}
options(scipen = 100)
```

<br/> 

## [ Preliminary Model ]
<br/>  
**'views 대비 comments의 비중', '관련 영상의 views', '관련영상 대비 해당 영상의 선호도', '전체 ratings', 'rating 비중(긍정/부정)', '영상의 총 길이', '촬영부터 영상게시까지 소요된 시간', '영상공개 시점'**등이 views에 영향을 줄것이라고 판단하고 1차 모델링 시행.  
<br/>  
```{r message=FALSE, warning=FALSE, paged.print=FALSE}
lm.test1 <- lm(views ~ comments_d_views + related_talks_1_view  + related_talks_2_view + related_talks_3_view + related_talks_4_view + related_talks_5_view + related_talks_6_view  + view_d_total + rating_total + rating_p + rating_n + duration + delay + published_date, data = tedDF0) 
summary(lm.test1)
```
<br/>
<br/>

유의확률 0.000이므로, 유의수준 0.05에서   
회귀모형은 타당하지 않다는 귀무가설을 기각하면서   
회귀모형은 타당하다는 결론을 얻을 수 있었다.
<br/>  
<br/>  

하지만, 
<br/>  
귀무가설 : 독립변수는 종속변수에게 영향을 주지 않는다.  
대립가설 : 독립변수는 종속변수에게 영향을 준다.
<br/>  
결론 : "duration", "delay" 를 제외한 독립변수들은 유의확률이 0.000이므로 유의수준 0.05에서  
        독립변수는 종속변수에게          통계적으로 유의한 영향을 준다
<br/>  
<br/>  
<br/>  

---

## [ Secondary Model ] 

<br/>

불필요한 변수들을 제거하기 위해, 다시 한번 **'stepwise 방법'**을 활용해 변수 선택함  
```{r message=FALSE, warning=FALSE, include=FALSE, paged.print=FALSE}
lm.test2 <- step(lm.test1, direction = "both")
AIC(lm.test2)
```

```{r}
# lm.test2 <- step(lm.test1, direction = "both")
# AIC(lm.test2)
summary(lm.test2)
```
<br/>

#### 1단계 : 회귀모형은 통계적으로 타당한가? 

<br/>  
귀무가설 : 회귀모형은 타당하지 않다.  
대립가설 : 회귀모형은 타당하다.
<br/>  
    F-statistic:  1020 on 12 and 2401 DF,  p-value: < 0.00000000000000022
<br/>  
결론 : 회귀모형은 타당하다.
<br/>  
<br/> 


#### 2단계 : 독립변수는 종속변수에 영향을 주는가?

<br/>  
귀무가설 : 독립변수는 종속변수에게 영향을 주지 않는다.  
대립가설 : 독립변수는 종속변수에게 영향을 준다.
<br/>  
결론 : 모든 독립변수들의 유의확률이 0.000으로 유의수준 0.05에서 독립변수는 종속변수에게 통계적으로 유의한
        영향을 주고 있음.   
        하지만 첫 모델에서 나온 결론대로 stepwise에서는 publish_date을 제거하지 못함. 
        최종 모델에서는 수동으로 제거함

<br/> 
<br/>  
그리고 검증된 독립변수들끼리 다중공선성을 확인하여 최종 모델에서 필요한 독립변수를 결정하기로 함.
<br/>  
<br/>  

#### 표준화 회귀계수 

```{r}
lm.beta(lm.test2) 
```
<br/>  
<br/>  

#### 다중공선성 체크 

<br/>
```{r}
vif(lm.test2)
```

결론: "rating_p"와 "rating_n"은 VIF의 값이 10 이상이므로 두 독립변수들은 나머지 변수들과 선형의 상관관계가 존재한다고 파악함.  
      따라서 "rating_p"와 "rating_n" 역시 최종 모델에서는 제거

<br/>  
<br/>  
<br/>  

---

# [ Final Model ] 

```{r}
lm.test3 <- lm(views ~ comments_d_views + related_talks_1_view  + related_talks_2_view + related_talks_3_view +
               related_talks_4_view + related_talks_5_view + related_talks_6_view  + view_d_total + 
               published_date + rating_total, data = tedDF0) 
summary(lm.test3)
```
<br/>  
<br/>  

#### 1단계 : 회귀모형은 통계적으로 타당한가?  

<br/>  
귀무가설 : 회귀모형은 타당하지 않다.  
대립가설 : 회귀모형은 타당하다.
<br/>  
  F-statistic:  1400 on 10 and 2437 DF,  p-value: < 0.00000000000000022
<br/>  
결론 : 회귀모형은 타당하다.
<br/>  
<br/> 

#### 2단계 : 독립변수는 종속변수에 영향을 주는가?

<br/>
귀무가설 : 독립변수는 종속변수에게 영향을 주지 않는다.  
대립가설 : 독립변수는 종속변수에게 영향을 준다.
<br/>  
결론 : 모든 독립변수의 유의확률이 0.000이므로 유의수준 0.05에서 독립변수는 종속변수에게 통계적으로 유의한 영향을 준다.
<br/>  
<br/> 

#### 3단계 : 독립변수(들)는 어떠한 영향을 주는가?

  <br/>
                                Estimate  
    (Intercept)           |  -422772.692871  
    comments_d_views      | -9080550.272795  
    related_talks_1_view  |      0.044647  
    related_talks_2_view  |      0.055131  
    related_talks_3_view  |      0.038947  
    related_talks_4_view  |      0.054952  
    related_talks_5_view  |      0.066599  
    related_talks_6_view  |      0.079866  
    view_d_total          |  62676.543929  
    published_date        |     0.0008255  
    rating_total          |    218.158560  
    
  <br/>
  <br/>

#### 4단계 : 회귀모형의 설명력 = 독립변수들의 설명력
<br/>  
  Multiple R-squared:  0.8517,	Adjusted R-squared:  0.8511 
<br/>  
<br/>  
<br/>  


---

# Q & A
<br/>  
<br/>  
<br/>  
<br/>  
<br/>  
<br/>  
